臺灣臺東地方法院刑事判決　　　　　　　100年度易字第388號
公　訴　人　臺灣臺東地方法院檢察署檢察官
被　　　告　任萬里
上列被告因違反毒品危害防制條例案件，經檢察官提起公訴（10
0年度毒偵字第458號），被告於準備程序中為有罪之陳述，本院
合議庭裁定由受命法官獨任以簡式審判程序進行審理，判決如下
：
    主  文
任萬里施用第二級毒品，累犯，處有期徒刑柒月。
    犯罪事實
一、任萬里於民國87年間因施用毒品案件，經臺灣板橋地方法院
    裁定觀察、勒戒後，認有繼續施用毒品之傾向，經同法院裁
    定令入戒治處所施以強制戒治，於88年9 月28日停止處分出
    所，並由同法院以87年度訴字第817 號為免刑判決確定；復
    於前開觀察、勒戒、強制戒治執行完畢釋放後之5 年內即92
    年間因施用毒品案件，經本院裁定令入戒治處所施以強制戒
    治，於93年1月9日停止戒治出所；刑事責任部分則經臺灣高
    等法院花蓮分院以92年度上訴字第219 號判決判處有期徒刑
    10月、7月，應執行有期徒刑1年4月確定；復於95年間因施
    用毒品案件，經本院以95年度易字第73號判決判處有期徒刑
    7月、8月，應執行有期徒刑1年2月，復減刑為3月15日、4月
    ，並與另案竊盜案件定應執行刑為8月15日，於96年7月16日
    執行完畢。復因竊盜、詐欺案件，經本院分別以96年度易字
    第425號判決、97年度東簡字第394號判決判處有期徒刑8月
    、5月確定，2罪定應執行刑為有期徒刑1年，並於98年2月10
    日縮刑期滿執行完畢（構成累犯）。
二、詎任萬里仍不知悔改，明知甲基安非他命為毒品危害防制條
    例管制之第二級毒品，不得非法施用，竟基於施用第二級毒
    品甲基安非他命之犯意，於100年8月11日凌晨1時許，在上
    揭臺東縣太平村住處附近的朋友家中，以將甲基安非他命置
    於玻璃球（未扣案）內點火燒烤吸食煙霧之方式施用第二級
    毒品甲基安非他命1 次。嗣經臺灣臺東地方法院檢察署觀護
    人室承辦人員於100年8月12日上午10時50分許，對任萬里實
    施尿液檢測採集其尿液送驗，結果呈現安非他命類、甲基安
    非他命類陽性反應，始悉上情。
三、案經臺灣臺東地方法院檢察署觀護人告發臺灣臺東地方法院
    檢察署檢察官偵查起訴。
    理  由
壹、程序事項
    本件被告任萬里所犯毒品危害防制條例第10條第2 項施用第
    二級毒品罪，非為死刑、無期徒刑、最輕本刑3 年以上有期
    徒刑之罪或高等法院管轄第一審之案件，被告於準備程序進
    行中，先就被訴事實為有罪之陳述，經告以簡式審判程序之
    旨，並聽取公訴人、被告之意見後，本院爰依刑事訴訟法第
    273條之1第1 項之規定，裁定由受命法官獨任以簡式審判程
    序進行審理，是本件之證據調查，依刑事訴訟法第273條之2
    規定，不受同法第159條第1項、第161條之2、第161條之3、
    第163條之1及第164條至第170條規定之限制，合先敘明。
貳、實體事項
一、上開犯罪事實業據被告於本院審理時坦白承認（見本院卷第
    38、47頁），並有臺灣臺東地方法院檢察署檢察官執行保護
    管束指揮書、慈濟大學濫用藥物檢驗中心100年8月17日慈大
    藥字第100081712 號函暨慈濟大學濫用藥物檢驗中心檢驗總
    表各1 份及臺灣臺東地方法院檢察署受保護管束人（被告）
    尿液檢體監管紀錄表共3聯（見偵卷第2-7頁）在卷足憑，足
    認被告自白與事實相符，應可採信。本件事證明確，被告犯
    行洵堪認定，應予依法論科。
二、按犯毒品危害防制條例第10條之罪者，檢察官應聲請法院裁
    定，令被告入勒戒處所觀察、勒戒，毒品危害防制條例第20
    條第1項定有明文。次按依第20條第2項規定為觀察、勒戒或
    強制戒治執行完畢釋放後，5年後再犯第10條之罪者，適用
    本條前2項之規定；經觀察、勒戒或強制戒治執行完畢釋放
    後，5年內再犯第10條之罪者，應由檢察官偵查起訴，毒品
    危害防制條例第20條第3項、第23條第2項分別定有明文。觀
    諸其立法理由之說明：「初犯」，經觀察、勒戒或強制戒治
    後，應為不起訴處分或不付審理之裁定；經觀察、勒戒或強
    制戒治執行完畢釋放後，「5年內再犯」者，因其再犯率甚
    高，原實施之觀察、勒戒及強制戒治既已無法收其實效，爰
    依法追訴或裁定交付審理。至於經觀察、勒戒或強制戒治執
    行完畢釋放後，「5年後再犯」者，前所實施之觀察、勒戒
    或強制戒治已足以遮斷其施用毒品之毒癮，為期自新及協助
    其斷除毒癮，仍適用「初犯」規定，先經觀察、勒戒或強制
    戒治之程序。從而依修正後之規定，僅限於「初犯」及「5
    年後再犯」二種情形，始應先經觀察、勒戒或強制戒治程序
    。倘被告於5年內已再犯，經依法追訴處罰，縱其第3次（或
    第3次以上）再度施用毒品之時間，在初犯或前次再犯經觀
    察、勒戒或強制戒治執行完畢釋放5年以後，已不合於「5年
    後再犯」之規定，且因已於「5年內再犯」，顯見其再犯率
    甚高，原實施觀察、勒戒或強制戒治，已無法收其實效，即
    應依該條例第10條處罰（最高法院97年度第5次刑庭會議決
    議、最高法院96年度臺非字第119號判決參照）。查被告前
    因施用毒品案件，有如前述強制戒治執行完畢之情形，本件
    公訴人起訴被告於100年8月11日施用毒品之犯行，距離前述
    強制戒治執行完畢釋放雖已逾5年，然被告於上述強制戒治
    執行完畢釋放後5年內即再犯施用毒品案件，經判處徒刑確
    定，業如前述，揆諸上揭說明，本件並不合於「5年後再犯
    」規定之情形，檢察官自應依法追訴。
三、論罪科刑
(一)查甲基安非他命為毒品危害防制條例所列管之第二級毒品，
    觀諸該條例第2條第2項第2 款及其附表規定甚明，是核被告
    所為，係犯毒品危害防制條例第10條第2 項之施用第二級毒
    品罪。被告施用第二級毒品前持有毒品之低度行為，為施用
    第二級毒品之高度行為吸收，不另論罪。
(二)被告有如犯罪事實欄所載論罪科刑及執行情形，有臺灣高等
    法院被告前案紀錄表1份在卷可考（見本院卷第6-23頁），
    其於有期徒刑執行完畢後，5年以內故意再犯本案有期徒刑
    以上之罪，為累犯，應依刑法第47條第1項之規定，加重其
    刑。
(三)爰審酌被告前已有數次毒品前科，經觀察、勒戒、強制戒治
    及有期徒刑之處罰後，猶再度施用毒品，顯見其改善能力薄
    弱，尚無法徹底戒除毒癮，復參酌其生活狀況、智識程度、
    犯罪動機、目的、施用毒品侵害個人、家庭、社會、國家所
    生之危害等一切情狀，量處如主文所示之刑。
據上論斷，依刑事訴訟法第273 條之1 第1 項、第299 條第1 項
前段，毒品危害防制條例第10條第2 項、刑法第11條前段、第47
條第1項，判決如主文。
本案經檢察官胡晟榮到庭執行職務。
中    華    民    國    100    年    12    月   27     日
                  刑事第二庭   法  官  黃儀
以上正本證明與原本無異。
如不服本判決應於收受送達後10日內向本院提出上訴書狀，並應
敘述具體理由；其未敘述上訴理由者，應於上訴期間屆滿後20日
內向本院補提理由書（均須按他造當事人之人數附繕本）。「切
勿逕送上級法院」。告訴人或被害人對於本判決如有不服，請書
具不服之理由狀，請求檢察官上訴者，其上訴期間之計算係以檢
察官收受判決正本之日期為準。
                               書記官  戴嘉宏
中    華    民    國   100    年    12    月    27    日
附錄本件論罪科刑之法條：毒品危害防制條例第10條第2項
毒品危害防制條例第10條
施用第一級毒品者，處 6 月以上 5 年以下有期徒刑。
施用第二級毒品者，處 3 年以下有期徒刑。